臺灣士林地方法院刑事判決
110年度易字第612號
公  訴  人  臺灣士林地方檢察署檢察官
被      告  羅世昕


上列被告因竊盜案件，經檢察官提起公訴（110年度偵字第12478
號），本院判決如下：
    主    文
羅世昕犯竊盜罪，累犯，處罰金新臺幣伍仟元，如易服勞役，以
新臺幣壹仟元折算壹日。未扣案之「加倍佳壁虎造型-酸甜軟糖
」肆包均沒收，於全部或一部不能沒收或不宜執行沒收時，追徵
其價額。
    犯罪事實
一、羅世昕意圖為自己不法之所有，於民國110年6月7日19時10
    分許，在臺北市○○區○○○路0段000號1樓全家便利商店天強店
    ，趁無人注意之際，徒手拿取貨架上「加倍佳壁虎造型-酸
    甜軟糖（下稱軟糖）」5包(價值共新臺幣295元)放入自己外
    套口袋而竊取得手，隨即走至櫃臺向店員選購香菸1包，並
    僅結帳該香菸1包後逕行離去。嗣經店長李忠毅檢視現場監
    視器畫面，發覺上開商品遭竊而報警處理，始悉上情。
二、案經李忠毅訴由臺北市政府警察局士林分局報告臺灣士林地
    方檢察署檢察官偵查起訴。　
    理    由
一、證據能力：
　　按被告以外之人於審判外之言詞或書面陳述，除法律有規定
    者外，不得作為證據；又被告以外之人於審判外之陳述，雖
    不符合刑事訴訟法第159 條之1 至第159 條之4 之規定，而
    經當事人於審判程序同意作為證據，法院審酌該言詞陳述或
    書面陳述作成時之情況，認為適當者，亦得為證據，而當事
    人、代理人或辯護人於法院調查證據時，知有上開不得為證
    據之情形，而未於言詞辯論終結前聲明異議者，視為有前項
    之同意，刑事訴訟法第159 條第1 項及第159 條之5 分別定
    有明文。次按刑事訴訟法第159 條之5 立法意旨，在於確認
    當事人對於傳聞證據有處分權，得放棄反對詰問權，同意或
    擬制同意傳聞證據可作為證據，屬於證據傳聞性之解除行為
    ，如法院認為適當，不論該傳聞證據是否具備刑事訴訟法第
    159 條之1 至第159 條之4 所定情形，均容許作為證據，不
    以未具備刑事訴訟法第159 條之1 至第159 條之4 所定情形
    為前提（最高法院104 年度第3 次刑事庭會議決議可資參照
    ）。本判決後述所引之各項證據，其屬傳聞證據之部分，檢
    察官、被告於審判程序，對於該等證據之證據能力均無爭執
    ；又本院審酌上開證據資料製作時之情況，尚無違法不當或
    證明力明顯過低之瑕疵，與本案待證事實復俱有關連性，認
    以之作為本案證據應屬適當，該等證據均有證據能力。另本
    判決所引用資以認定事實所憑之非供述證據，並無證據證明
    係公務員違背法定程序所取得，依刑事訴訟法第158 條之4 
    反面解釋，有證據能力。 
二、認定犯罪事實所憑之證據及理由：
    訊據被告羅世昕固坦認於上開時間、地點將貨架上之軟糖5
    包放入口袋，於結帳時，僅就所購之香菸結帳即行離去等情
    ，然矢口否認犯行，辯稱：我是真的忘記結帳，因為之前曾
    發生車禍導致忘記結帳云云。惟查：
  ㈠被告於上開時、地，徒手自陳列架上拿取軟糖5包，隨即將之
    放入自己外套口袋內，於結帳僅就香菸結帳即行離去等情，
    業據被告坦承不諱，並經證人李忠毅於警詢中證述詳盡（見
    偵卷第19頁至第21頁），復有贓物認領保管單、監視錄影擷
    圖、交易明細在卷可憑（見偵卷第31頁、第33頁至第35頁、
    第39頁），此部分事實首堪認定。
  ㈡被告雖以上詞為辯，然經本院勘驗監視錄影檔案，於錄影畫
    面時間17時24分56秒時，被告進入店內即先以左手拿取貨架
    上之軟糖5包，隨即走至另排貨架，於錄影畫面時間17時25
    分4秒至5秒時，被告先後將握著軟糖之左右手放入自己外套
    口袋，並同時觀看貨架上商品，錄影畫面時間17時25分8秒
    時，被告放在外套口袋中之雙手在口袋內大力抖動數下，即
    將雙手自口袋抽出，此時手上已未見軟糖，即轉至飲料櫃走
    道，於錄影畫面時間17時25分16秒時，被告轉至原陳列軟糖
    貨架列走道時，轉頭望向原軟糖陳列處後繼續走向結帳櫃臺
    ，錄影畫面時間17時25分20秒時，被告走至結帳櫃臺右手拿
    出錢包放至左手，店員轉身至後方的香菸櫃拿取香菸，錄影
    畫面時間17時25分24秒時，被告以右手自左手之錢包內拿出
    紙鈔交給店員，並以右手將放置在結帳櫃臺的香菸拿起放至
    左手，並將店員所找的錢放回左手的錢包內，錄影畫面時間
    17時25分37秒時被告轉身走出便利商店等情，有本院勘驗筆
    錄及附件在卷可憑（見本院卷第45至第50頁），被告進入店
    內隨即走近貨架拿取軟糖5包，並選擇走向另排貨架走道，
    將軟糖放入外套兩側口袋，隨即利用觀看另排貨架上之商品
    時，將伸入口袋之雙手在口袋內抖動數下，企圖使外套口袋
    內之軟糖服貼外套，於走回原陳列軟糖貨架時，猶再望向原
    陳列軟糖處，旋即走至結帳櫃臺向店員選購香菸，並將選購
    之香菸結帳離去，顯見被告案發時，知悉將放入口袋內軟糖
    服貼外套，返回原軟糖放置處時再觀看一下，短短不到1分
    鐘完成其購物行為離去，動作迅速俐落；再稽之被告於本院
    供稱：我當天購買的是寶亨香菸等語（見本院卷第38頁），
    其甚能記憶其入店內所要選購之香菸品牌並結帳，實難認被
    告有因先前車禍導致失憶之舉。綜上，被告以此置辯，要無
    足取。
  ㈢綜上所述，本案事證明確，被告上開犯行，洵堪認定，應予
    依法論科。
三、論罪科刑之理由：
  ㈠核被告上開所為，係犯刑法第320 條第1 項之竊盜罪。
  ㈡被告前於106 年間，因過失傷害案件，經本院106 年度交易
    字第14號判決判處有期徒刑4 月確定，於107年7月6日易科
    罰金執行完畢一情，有臺灣高等法院被告前案紀錄表在卷可
    稽，被告於上開案件執行完畢之5 年內再犯本案之罪，已符
    刑法第47條第1 項之累犯要件，然本院審酌上開前案之罪名
    為過失傷害案件，與本案所犯竊盜罪，罪質不同，及本案情
    節、被告之主觀惡性、危害程度等情狀後，為避免發生罪刑
    不相當之情形，認於本案被告所犯竊盜罪之法定刑度範圍內
    量刑，已足評價被告所應負擔罪責，尚無加重法定最低本刑
    之必要，爰依司法院釋字第775 號解釋意旨，不加重其刑。
  ㈢爰審酌被告正值青壯，貪慾圖利，不思以合法正當途徑賺取
    所得，竟竊取他人財物，竊得軟糖5包，未與告訴人達成和
    解，亦未賠付告訴人之損害，且未能坦承犯行，未見悔意之
    犯後態度，及其犯罪之動機、目的、手段、智識程度、家庭
    生活狀況等一切情狀，量處如主文所示之刑，及諭知易服勞
    役之折算標準。
  ㈣被告竊得軟糖5包，均為被告本件之犯罪所得，其中竊得之軟
    糖1包已實際發還予告訴人，有贓物認領保管單在卷可參（
    見偵卷第31頁），爰依刑法第38條之1 第5項規定不予宣告
    沒收或追徵。至其餘竊得之軟糖4包，為被告所有，且未扣
    案，為避免被告因犯罪而坐享犯罪所得，顯失公平正義，爰
    均應依刑法第38條之1 第1 項前段、第3 項規定沒收之，於
    全部或一部不能沒收或不宜執行沒收時，追徵其價額。
據上論斷，應依刑事訴訟法第299 條第1 項前段，刑法第320 條
第1 項、第47條第1 項、第42條第3 項前段、第38條之1第1項前
段、第3項，刑法施行法第1 條之1 第1 項，判決如主文。
本案經檢察官陳銘鋒提起公訴，檢察官江玟萱到庭執行職務。
中　　華　　民　　國　　111 　年　　1 　　月　　24　　日
                        刑事第五庭法  官  黃怡瑜
以上正本證明與原本無異。
如不服本判決應於收受送達後20日內向本院提出上訴書狀，並應
敘述具體理由。其未敘述上訴理由者，應於上訴期間屆滿後20 
日內向本院補提理由書 (均須按他造當事人之人數附繕本 )「切
勿逕送上級法院」。
                                  書記官  林毓珊
中　　華　　民　　國　　111 　年　　1 　　月　　24　　日
附錄本案論罪科刑法條全文
刑法第320條
意圖為自己或第三人不法之所有，而竊取他人之動產者，為竊盜
罪，處5年以下有期徒刑、拘役或50萬元以下罰金。
意圖為自己或第三人不法之利益，而竊佔他人之不動產者，依前
項之規定處斷。
前二項之未遂犯罰之。